臺灣高雄地方法院民事裁定　　　　　 110年度雄簡聲字第70號
聲　請　人　洪玲珠　


相　對　人　郭碧蕊　
上列當事人間聲請停止執行事件，本院裁定如下：
    主  文
一、聲請人洪玲珠供擔保新臺幣（下同）2 萬4,083 元後，本院
    110 年度司執字第27962 號清償票款事件之強制執行程序，
    就相對人郭碧蕊依本院110 年度司票字4749號本票裁定及確
    定證明書對洪玲珠執行之債權金額17萬元，及自民國（下同
    ）107 年1 月19日起至清償日止，按週年利率6 ％計算之利
    息（含執行費用）之執行程序，於本院110 年度雄簡字第17
    36號確認本票債權不存在之訴事件裁判確定前，或和解、調
    解、撤回前，應暫予停止。
二、聲請人洪玲珠供擔保4 萬9,583 元後，本院110 年度司執字
    第27962 號清償票款事件之強制執行程序，就相對人郭碧蕊
    依本院110 年度司票字4149號本票裁定及確定證明書對洪玲
    珠執行之債權金額35萬元，及其中30萬元自108 年4 月14日
    起、其餘5 萬元自108 年5 月1 日起，均至清償日止，按週
    年利率6 ％計算之利息（含執行費用）之執行程序，於本院
    110 年度雄簡字第1348號確認本票債權不存在之訴事件裁判
    確定前，或和解、調解、撤回前，應暫予停止。
三、聲請人洪玲珠供擔保9 萬9,167 元後，本院110 年度司執字
    第27962 號清償票款事件之強制執行程序，就相對人郭碧蕊
    依本院110 年度司票字6819號本票裁定及確定證明書對洪玲
    珠執行之債權金額70萬元，及自106 年3 月9 日起至清償日
    止，按週年利率6 ％計算之利息（含執行費用）之執行程序
    ，於本院110 年度雄補字第1741號確認本票債權不存在之訴
    事件裁判確定前，或和解、調解、撤回前，應暫予停止。
四、聲請人其餘聲請駁回。
    理  由
一、聲請意旨略以：相對人執有伊簽發附表一編號1 至7 所示之
    本票，向本院聲請裁定准予強制執行，經本院各以附表編號
    1 至7 所示之本票裁定准許，相對人即持上開本票裁定裁定
    為執行名義，對伊聲請強制執行，經本院以本院110 年度司
    執字第27962 號之執行事件（下稱系爭執行事件）受理。惟
    伊已對相對人就附表編號1 、3 至7 所示本票各提起確認本
    票債權不存在之訴，經本院各以附表所示編號1 、3 至7 之
    案號受理，為避免伊之財產遭受難以回復之損害，爰聲請裁
    定停止系爭執行事件之強制執行程序等語。
二、按發票人主張本票係偽造、變造者，於前條裁定送達後20日
    內，得對執票人向為裁定之法院提起確認之訴。發票人證明
    已依前項規定提起訴訟時，執行法院應停止強制執行。但得
    依執票人聲請，許其提供相當擔保，繼續強制執行，亦得依
    發票人聲請，許其提供相當擔保，停止強制執行。發票人主
    張本票債權不存在而提起確認之訴不合於第1 項之規定者，
    法院依發票人聲請，得許其提供相當並確實之擔保，停止強
    制執行，非訟事件法第195 條定有明文。又法院裁定准許停
    止強制執行所定之擔保金，係備供執行債權人因停止執行所
    受損害之賠償，其數額應依標的物停止執行後，執行債權人
    未能即時受償或利用該標的物所受之損害額，或其因另供擔
    保強制執行所受之損害額定之（最高法院91年度台抗字第42
    9 號裁定意旨參照）。
三、經查：
㈠、附表編號1之本票部分：
    相對人以附表編號1 、2 所示之本票，向本院聲請准予強制
    執行，經本院以110 年度司票字第693 號裁定准許，嗣經相
    對人以上開本票裁定為執行名義，聲請對聲請人之財產強制
    執行，經本院以110 年度司執字第27962 號清償票款事件受
    理，執行程序尚未終結。惟聲請人所提起之確認本票債權不
    存在之訴（本院以110 年度雄簡字第680 號受理），僅係請
    求確認附表編號1 所示本票債權不存在，而不及於附表編號
    2 所示之本票，故原告於110 年4 月1 日具狀聲請停止本院
    110 年度司執字第27962 號清償票款事件所為之執行程序，
    雖經本院以110 年度雄簡聲字第15號受理，亦僅就附表編號
    1 所示本票之債權10萬元之強制執行程序，准許於聲請人供
    擔保後，於本院110 年雄簡字第680 號確認本票債權不存在
    事件判決確定、和解或撤回起訴前，停止上開執行程序之強
    制執行，嗣經聲請人依上開裁定供擔保，附表編號1 之本票
    債權之強制執行程序現已停止執行等事實，業經本院調閱上
    開執行事件卷宗、110 年度雄簡聲字第15號、110 年度雄簡
    字第680 號民事事件卷宗查明屬實。又本院110 年度雄簡字
    第680 號確認本票債權不存在之訴，雖已於110 年5 月28日
    判決聲請人即原告敗訴，然聲請人業已提起上訴，並經本院
    以110 年度簡上字第138 號受理中，迄今尚未判決確定等事
    實，復經本院調閱本院110 年度簡上字第138 號民事事件卷
    宗查明無訛。準此，附表編號1 所示之本票債權部分之強制
    執行程序，聲請人前既已聲請停止上開執行程序之執行，並
    經本院裁定准許，現上開執行程序關於附表編號1 本票債權
    之強執行仍在停止中，聲請人就附表編號1 所示本票債權為
    執行名義之強制執行程序，重複聲請停止強執行，即無必要
    ，應予駁回。
㈡、附表編號3所示之本票部分：
  1.相對人以附表編號3 所示本票，聲請准許強制執行，經本院
    以110 年度司票字第4749號本票裁定准許，嗣經相對人以上
    開本票裁定為執行名義，聲請對聲請人之財產為強制執行，
    經本院以110 年度司執字第83838 號清償票款事件受理後併
    入本院110 年度司執字第27962 號清償票款事件，聲請人已
    對相對人提起本院110 年度雄簡字第1736號確認本票債權不
    存在之訴，請求確認上開執行事件之如附表編號3 所示本票
    債權不存在，現由本院審理中之事實，業據本院調閱前揭民
    事事件卷宗、上開執行事件卷宗查明屬實，則依前揭非訟事
    件法第195 條第1 、3 項規定，聲請人聲請停止上開執行事
    件中關於附表編號3 所示本票範圍之強制執行程序，係屬有
    據，應予准許。
  2.又為確保相對人因聲請人聲請停止上開執行事件執行不當，
    可能遭受之損害得獲賠償，並兼顧兩造之權益，本院爰命聲
    請人提供相當之金錢擔保後，停止強制執行。本院斟酌相對
    人持以聲請強制執行之附表號編號3 所示本票票據債權額本
    金部分為17萬元，亦即本院110 年度雄簡字第1736號確認本
    票債權不存在之訴之訴訟標的為17萬元，為不得上訴第三審
    事件，並參考各級法院辦案期限實施要點第2 條規定，民事
    簡易事件第一審、第二審10月、2 年，訴訟期間應可評估約
    2 年10月，暨相對人因系爭執行事件停止執行，致受償時間
    延宕，可能因延宕期間不能使用受償金錢，而受有相當於遲
    延利息之損失，或喪失因投資金錢預期可得之利益等一切情
    事，酌定本件擔保金以2 萬4,083 元（計算式：170,000 元
    5 ％( 2+10/12) =24,083，未滿1 元部分，四捨五入，
    下同）為適當。
㈢、附表編號4、5所示之本票部分：
  1.相對人以附表編號4 、5 所示本票，聲請准許強制執行，經
    本院以110 年度司票字第4149號本票裁定准許，嗣經相對人
    以上開本票裁定為執行名義，聲請對聲請人之財產為強制執
    行，經本院以110 年度司執字第83838 號清償票款事件受理
    後併入本院110 年度司執字第27962 號清償票款事件，聲請
    人已對相對人提起本院110 年度雄簡字第1348號確認本票債
    權不存在之訴，請求確認系爭執行事件之如附表編號4 、5
    所示本票債權不存在，現由本院審理中之事實，業據本院調
    閱前揭民事事件卷宗、系爭執行事件卷宗查明屬實，則依前
    揭非訟事件法第195 條第1 、3 項規定，聲請人聲請停止上
    開執行事件中關於附表編號4 、5 所示本票範圍之強制執行
    程序，係屬有據，應予准許。
  2.又為確保相對人因聲請人聲請停止上開執行事件執行不當，
    可能遭受之損害得獲賠償，並兼顧兩造之權益，本院爰命聲
    請人提供相當之金錢擔保後，停止強制執行。本院斟酌相對
    人持以聲請強制執行之附表號編號4 、5 所示本票票據債權
    額本金部分共35萬元，亦即本院110 年度雄簡字第1348號確
    認本票債權不存在之訴之訴訟標的為35萬元，為不得上訴第
    三審事件，並參考各級法院辦案期限實施要點第2 條規定，
    民事簡易事件第一審、第二審10月、2 年，訴訟期間應可評
    估約2 年10月，暨相對人因上開執行事件停止執行，致受償
    時間延宕，可能因延宕期間不能使用受償金錢，而受有相當
    於遲延利息之損失，或喪失因投資金錢預期可得之利益等一
    切情事，酌定本件擔保金以4 萬9,583 元（計算式：350,00
    0 元5 ％( 2+10/12) =49,583，未滿1 元部分，四捨五
    入，下同）為適當。
㈣、附表編號6、7所示之本票部分：
  1.相對人以附表編號6 、7 所示本票，聲請准許強制執行，經
    本院以110 年度司票字第6819號本票裁定准許，嗣經相對人
    以上開本票裁定為執行名義，聲請對聲請人之財產為強制執
    行，經本院以110 年度司執字第107731號清償票款事件受理
    後併入本院110 年度司執字第27962 號清償票款事件，聲請
    人已對相對人提起本院110 年度雄補字第1741號確認本票債
    權不存在之訴，請求確認系爭執行事件之如附表編號6 、7
    所示本票債權不存在，現由本院審理中之事實，業據本院調
    閱前揭民事事件卷宗、系爭執行事件卷宗查明屬實，則依前
    揭非訟事件法第195 條第1 、3 項規定，聲請人聲請停止上
    開執行事件中關於附表編號6 、7 所示本票範圍之強制執行
    程序，係屬有據，應予准許。
  2.又為確保相對人因聲請人聲請停止上開執行事件執行不當，
    可能遭受之損害得獲賠償，並兼顧兩造之權益，本院爰命聲
    請人提供相當之金錢擔保後，停止強制執行。本院斟酌相對
    人持以聲請強制執行之附表號編號6 、7 所示本票票據債權
    額本金部分共70萬元，亦即本院110 年度雄補字第1741號確
    認本票債權不存在之訴之訴訟標的為70萬元，為不得上訴第
    三審事件，並參考各級法院辦案期限實施要點第2 條規定，
    民事簡易事件第一審、第二審10月、2 年，訴訟期間應可評
    估約2 年10月，暨相對人因上開執行事件停止執行，致受償
    時間延宕，可能因延宕期間不能使用受償金錢，而受有相當
    於遲延利息之損失，或喪失因投資金錢預期可得之利益等一
    切情事，酌定本件擔保金以9 萬9,167 元（計算式：700,00
    0 元5 ％( 2+10/12) = 99,167 ，未滿1 元部分，四捨
    五入，下同）為適當。
四、據上論結，本件聲請停止執行就附表編號3 、4 、5 、6 、
    7 所示本票債權部分為有理由，其餘部分則屬無據，爰依強
    制執行法第18條第1 項及非訟事件法第195 條第3 項規定，
    裁定如主文。
中    華    民    國  110     年    11    月    17    日
                  高雄簡易庭  法      官  林綉君
以上正本係照原本作成。
如不服本裁定，應於送達後10日內，向本院提出抗告狀並表明抗
告理由，如於本裁定宣示後送達前提起抗告者，應於裁定送達後
10日內補提抗告理由書（須附繕本）。
中    華    民    國  110     年    11    月    17    日
                              書  記  官  羅崔萍
　
附表：
┌─┬───┬───────┬─────┬───┬───────┬───────┬───────────┬───────────┬────────────┐
│編│票載  │ 發   票   日 │ 票面金額 │到期日│   提示日     │票據號碼      │相對人聲請之本票裁定  │本院受理強制執行之案號│本院受理確認本票債權不存│
│號│發票人│              │ (新台幣) │      │              │              │                      │                      │在之訴繫屬案號          │
├─┼───┼───────┼─────┼───┼───────┼───────┼───────────┼───────────┼────────────┤
│1 │聲請人│107年12月25日 │10萬元    │未載  │108年6月24日  │479506        │110 年度司票字第693號 │110年度司執字第27962號│110 年度雄簡字第680 號、│
│  │洪玲珠│              │          │      │              │              │                      │                      │110 年度簡上字第138 號  │
├─┼───┼───────┼─────┼───┼───────┼───────┼───────────┼───────────┼────────────┤
│2 │同上  │107年12月25日 │26萬元    │未載  │同上          │479505        │同上                  │同上                  │無                      │
│  │      │              │          │      │              │              │                      │                      │                        │
├─┼───┼───────┼─────┼───┼───────┼───────┼───────────┼───────────┼────────────┤
│3 │同上  │106 年10月20日│17萬元    │未載  │107年1月19日  │NO485015      │110 年度司票字第4749號│110 年度司執字第83838 │110 年度雄簡字第1736號確│
│  │      │              │          │      │              │              │                      │號清償票款事件後併入  │認本票債權不存在之訴    │
│  │      │              │          │      │              │              │                      │110 年度司執字第27962 │                        │
│  │      │              │          │      │              │              │                      │號清償票款事件        │                        │
├─┼───┼───────┼─────┼───┼───────┼───────┼───────────┼───────────┼────────────┤
│4 │同上  │108 年1 月15日│30萬元    │未載  │108 年4 月14日│NO870965      │110 年度司票字第4149號│同上                  │110 年度雄簡字第1348號確│
│  │      │              │          │      │              │              │                      │                      │認本票債權不存在        │
│  │      │              │          │      │              │              │                      │                      │                        │
├─┼───┼───────┼─────┼───┼───────┼───────┼───────────┼───────────┼────────────┤
│5 │同上  │108 年2 月2 日│5 萬元    │未載  │108 年5 月1日 │NO590770      │110 年度司票字第4149號│同上                  │同上                    │
│  │      │              │          │      │              │              │                      │                      │                        │
│  │      │              │          │      │              │              │                      │                      │                        │
├─┼───┼───────┼─────┼───┼───────┼───────┼───────────┼───────────┼────────────┤
│6 │同上  │105年12月10日 │30萬元    │未載  │106年3月9日   │TH0000000     │110年度司票字第6819號 │110 年度司執字第107731│110 年度雄補字第1741號  │
│  │      │              │          │      │              │              │                      │號清償票款事件後併入11│                        │
│  │      │              │          │      │              │              │                      │0 年度司執字第27962 號│                        │
│  │      │              │          │      │              │              │                      │清償票款事件          │                        │
├─┼───┼───────┼─────┼───┼───────┼───────┼───────────┼───────────┼────────────┤
│7 │同上  │105 年12月10日│40萬元    │未載  │106 年3 月9日 │TH0000000     │110年度司票字第6819號 │同上                  │同上                    │
│  │      │              │          │      │              │              │                      │                      │                        │
│  │      │              │          │      │              │              │                      │                      │                        │
└─┴───┴───────┴─────┴───┴───────┴───────┴───────────┴───────────┴────────────┘